# 母子公司之间业务往来合并报表抵消

提问人：村长有人偷粪 时间：2016-05-12 14:34:13
子公司是一家是酒店，母公司通常与其有业务往来（一般是提供住宿，以市价）。通常母公司借：管理费用 贷：银行存款 子公司进收入 在编制合并抵消的时候完整的分录是怎么样的呢？ 假设总额是 1000 万元。

回答人：chenyiwei
因为一方确认收入，一方确认费用，因此不存在期末内部交易未实现损益。 抵销分录为： 1 、借：营业收入，贷：管理费用 1000万； 2 、将该部分内部收入对应的营业成本（可按子公司相关业务的平均毛利率估算）调整到管理费用：借：管理费用，贷：营业成本。最终合并报表层面的“管理费用——住宿费”就是按成本而不是内部结算价格反映的。